【裁判字號】    89,訴,626
【裁判日期】    900201
【裁判案由】    違反毒品危害防制條例
【裁判全文】
臺灣屏東地方法院刑事判決                          八十九年度訴字第六二六號
    公  訴  人  臺灣屏東地方法院檢察署檢察官
    被      告  甲○○
    指定辯護人  本院公設辯護人  戊○○
右列被告因違反毒品危害防制條例案件，經檢察官提起公訴（八十九年度偵字第五四
三五號），本院判決如左：
    主  文
甲○○連續販賣第二級毒品，處有期徒刑捌年。販賣毒品所得財物新臺幣玖仟元沒收
之，如全部或一部不能沒收時，以其財產抵償之。
扣案之含安非他命殘渣之削尖吸管及玻璃球管各壹支、含有安非他命殘渣之小夾鍊袋
壹包；第二級毒品安非他命毛重壹點參公克及安非他命吸食器壹組等物，沒收銷燬之
。
    事  實
一、甲○○為圖營利，竟基於販賣第二級毒品安非他命之概括犯意，先後於：
    (一)民國八十九年六月底起至同年九月十一日十六時許止，以提供0000000
      000號之行動電話號碼作為聯絡交易價格及交貨時間地點等事宜之方式，連
      續四、五次在屏東縣田子國小前等處，以每小包新台幣（下同）五百元至一千
      元之價格，販賣第二級毒品安非他命予丁○○。
    (二)八十九年九月十三日二十一時三十分許、同年九月二十日二十二時三十分許及
      同年九月二十一日十九時十九時十分許，連續三次在屏東縣高樹鄉○○村○○
      路二之二號住處，前二次以每小包一千元之價格，第三次是以一小包二千元之
      價格，販賣第二級毒品安非他命予丙○○。
    (三)八十九年九月十九日十七時許，在屏東縣高樹鄉○○村○○路二之二號住處，
      以每小包二千元之價格，販賣第二級毒品安非他命予其友乙○○。嗣於八十九
      年九月二十一日十八時五十分許，適逢丙○○及乙○○前往甲○○上開住所購
      買毒品時，為警當場查獲而知上情，並扣得含有安非他命殘渣之削尖吸管及玻
      璃球管各一支、含有安非他命殘渣之小夾鍊袋一包、第二級毒品安非他命毛重
      一點三公克及安非他命吸食器一組等物。
二、案經屏東縣警察局屏東分局報請台灣屏東地方法院檢察署檢察官偵查起訴。
    理  由
一、訊據被告甲○○矢口否認有何連續販賣第二級毒品安非他命之犯行，辯稱：伊只
    是自丁○○、乙○○及丙○○等人處收受價金後，幫他們把毒品買回來大家一起
    施用而已，並不是販賣毒品給他們，丁○○等人之所以指證他有販毒，係出於誤
    會。且其因未歸還前向丁○○所借之手機，故與丁○○亦有仇恨，丁○○所言並
    不實在云云。經查：
    (一)被告甲○○曾於八十九年六月間起至八十九年九月十一日十六時許止，連續四
      、五次在屏東縣田子國小前，以每小包五百元至一千元之價格，販賣第二級毒
      品安非他命予丁○○，兩人均係以行動電話互相聯絡交易事宜，及丁○○從未
      與甲○○一同吸食安非他命，且係甲○○親自告訴丁○○其有販賣安非他命，
      而交易時都是一手交錢、一手交貨等情，業據證人丁○○於警訊中及本院審理
      中（本院九十年一月十日訊問筆錄）證述屬實。而證人丁○○所述最後一次買
      受安非他命之八十九年九月十一日十二時至十三時間，甲○○確曾密集地以行
      動電話（門號：0000000000號）撥打丁○○之行動電話門號（門號
      ：0000000000號）加以聯絡等情，復有門號0000000000
      號之行動電話於之該日通聯紀錄附卷可稽，與證人所述最後一次向被告買得毒
      品之時機相符。
    (二)被告曾於八十九年九月十三日二十一時三十分許、同年九月二十日二十二時二
      十分許及同年九月二十一日十九時十九時十分許，連續三次在屏東縣高樹鄉○○村○○路二之二號之住處，以每小包一千元至二千元之價格，販賣第二級毒
      品安非他命予丙○○，且係經朋友介紹才知道甲○○有販毒，及從未與被告一
      起吸食過安非他命乙節，亦迭經證人丙○○於警訊、偵查及本院審理中結證屬
      實。
    (三)被告曾於八十九年九月十九日下午，在屏東縣高樹鄉○○村○○路二之二號住
      處，以一小包二千元之價格，販賣第二級毒品安非他命予其友乙○○，且係被
      告主動向其告知「我這裏有東西（按指毒品），看你要不要拿」等情，亦據證
      人乙○○於警訊、偵查及審理中證述明確。
    (四)是被告雖以前開情詞為辯，然丁○○、丙○○及乙○○從未有與被告一同吸食
      安非他命之經驗，已據證人丁○○、丙○○及乙○○證述在卷。是被告辯稱其
      係幫他人買毒品，買回來後大家一起吸食云云，即與事實有所不符。況被告又
      自承與丁○○、丙○○不熟，衡情若無利可圖，亦實無甘冒風險，多次替並非
      熟識之朋友調取毒品後共同施用之理。再丙○○及乙○○與被告並無仇恨，已
      經被告自承在卷，是丙○○及乙○○應無設詞構陷被告之必要。而被告雖稱因
      向丁○○借用手機未還，致生仇隙，然已為證人丁○○否認，且觀諸證人丁○○於另施用毒品案接受警員初訊時（見警訊八十九年九月十七日十四時三十五
      分筆錄），仍稱不知販毒者「輝仔」住於何處及如何聯絡，而係於複訊時（見
      警卷八十九年九月十七日十八時筆錄）始供出被告之姓名、住所及行動電話，
      顯見丁○○初時尚有迴護被告甲○○之意，若二人前有怨隙，當不致如此。綜
      上足認，被告所言應均係事後卸責之詞，委無足採。
    (五)至證人乙○○於本院審理中證稱伊雖有向被告買安非他命，但尚未取得該毒品
      云云（本院八十九年十一月三十日審判筆錄參照）。然證人乙○○自八十九年
      七月底起即開始施用安非他命，平均每二天吸食一次，而其所施用之安非他命
      係向被告甲○○所購得等情，業據證人乙○○於警訊中自述明確，是其所稱有
      向被告購買毒品，但尚未取得毒品云云，即與事實有違，應係護被告之詞，
      不足採信。
    此外，復有含安非他命殘渣之削尖吸管及玻璃球管各一支；含有安非他命殘渣之
    小夾鍊袋一包；第二級毒品安非他命毛重一點三公克及安非他命吸食器一組等物
    扣案足資佐證，本件事證已臻明確，被告犯行洵堪認定，應依法論科。
二、核被告甲○○所為，係犯毒品危害防制條例第四條第二項之販賣第二級毒品罪。
    其因販賣而持有安非他命之低度行為，已為販賣之高度行為所吸收，不另論罪。
    又其先後多次販賣毒品之犯行，時間緊接，所為犯罪構成要件相同，顯係出於概
    括犯意反覆為之，為連續犯，爰依刑法第五十六條之規定以一罪論，除所犯法定
    本刑為無期徒刑部份依法不得加重外，有期徒刑部分依法加重其刑。茲審酌被告
    前有一次竊盜前科（由本院以八十九年簡上字第八十三號判決判處有期徒刑六月
    ）、本案販賣毒品之次數、犯罪之動機、所為犯行足以危害他人之健康、犯後仍
    飾詞辯解、毫無悔意等一切情狀，爰量處如主文所示之刑，以資懲儆。至扣案之
    含安非他命殘渣之削尖吸管及玻璃球管各一支；含有安非他命殘渣之小夾鍊袋一
    包；第二級毒品安非他命毛重一點三公克及安非他命吸食器一組等物為查獲之毒
    品及專供施用毒品之器具，為違禁物，爰依毒品危害防制條例第十八條第一項及
    刑法第四十條規定，為沒收銷燬之諭知。另被告販賣第二級毒品所得財物，販賣
    予丙○○三次所得合計為四千元；販賣予乙○○一次所得為二千元；販賣予丁○○四或五次，每次五百元至一千元部分，因證人丁○○就準確次數及金額之記憶
    已模糊，本院尚難精確計算其所得數額，惟以最有利於被告之方式計算，所得為
    三千元（計販賣四次，三次五百元、一次一千元），總計為九千元，應依毒品危
    害防制條例第十九條第一項之規定沒收，如全部或一部不能沒收時，應以其財產
    抵償之。
據上論斷，應依刑事訴訟法第二百九十九條第一項前段，毒品危害防制條例第四條第
二項、第十八條第一項、第十九條第一項，刑法第十一條、第五十六條、第四十條，
判決如主文。
中      華      民      國      九十      年      二      月      一    日
                                      臺灣屏東地方法院刑事第一庭
                                          法  官  王以齊
右正本證明與原本無異。
對於本判決如有不服應於收受送達後十日內向本院提出上訴書狀上訴於台灣高等法院
高雄分院並按他造當事人之人數附具繕本。
                                          書記官   林天化
中      華      民      國      九十      年      二      月      一    日
附錄本判決論罪科刑之法條：
毒品危害防制條例第四條第二項
製造、運輸、販賣第二級毒品者，處無期徒刑或七年以上有期徒刑，得併科新台幣七
百萬元以下罰金。


司法院資訊處製作；財團法人民間司法改革基金會備份。
